# 人才公寓先出租后出售账务处理

提问人：swufe120404 时间：2021-06-11 10:31:43
请教陈版主：房地产开发企业配件的租赁型人才公寓，项目竣工备案后，租赁期为 5 年，租赁期满后再对外出售。这种可以不转投资性房地产在存货中核算吗？

回答人：chenyiwei
如果确定只是根据政策要求需自持对外出租 5 年， 5 年后可以对外出售，且有明确的出售意图的，则出租期间可作为“出租开发产品”核算，列报于其他非流动资产，可以不转入投资性房地产。